【裁判字號】    97,交聲,348
【裁判日期】    970229
【裁判案由】    違反道路交通管理處罰條例聲明異議
【裁判全文】
臺灣臺北地方法院交通事件裁定         97年度交聲字第348號
原處分機關  臺北市交通事件裁決所
受處分人    甲○○
上列異議人即受處分人因違反道路交通管理處罰條例案件，對於
臺北市交通事件裁決所中華民國九十七年一月三十日所為之處分
（原處分案號：北市裁二字第裁二二—Ａ００ＷＣ九三六四號）
，聲明異議，本院裁定如下：
    主   文
異議駁回。
    理  由
一、原處分意旨略以：異議人即受處分人甲○○於民國九十六年
    十二月十六日十二時四十三分許，騎乘車牌號碼ＡＷＩ─九
    六三號重型機車，在臺北市○○路○段與敦化南路一段路口
    之設有「禁止迴車」標誌之交岔路口迴車，遭臺北市政府警
    察局大安分局交通分隊員警當場攔停，並依道路交通管理處
    罰條例第第四十九條第二款規定掣單舉發。異議人嗣於九十
    六年十二月二十八日提出申訴，原舉發機關依其申訴調查結
    果，仍認異議人之申訴為無理由，而於九十一年一月三十日
    依道路交通管理處罰條例第四十九條第二款、第六十三條第
    一項第一款、違反道路交通管理事件統一裁罰標準及處理細
    則第四十一條、條四十三條，違反道路交通管理事件統一裁
    罰基準表規定，裁處受處分人罰鍰新臺幣（下同）九百元，
    並記違規點數一點。
二、異議意旨略以：發地點之標誌，設置不當，且臺北市政府交
    通管制工程處因怕人車交織會發生危險，設置禁止迴車裝置
    ，但每天經過此路口迴轉之車輛有多少，若捨往來車少路段
    不走，卻硬性規定迂迴繞道，徒增週邊道路之擁塞與車禍事
    故等語。
三、按在設有禁止迴車標誌或劃有分向限制線，禁止超車線、禁
    止變換車道線之路段，不得迴車，道路交通安全規則第一百
    十六條第二款定有明文；而汽車駕駛人在設有禁止迴車標誌
    或劃有分向限制線、禁止超車線或禁止變換車道線之路段迴
    車者，處六百元以上一千八百元以下罰鍰；又汽車駕駛人違
    反道路交通管理處罰條例第四十九條規定者，除依原條款處
    罰鍰外，並記違規點數1點，道路交通管理處罰條例第四十
    九條第二款、第六十三條第一項第一款分別定有明文。
四、本件異議人甲○○於九十六年十二月十六日十二時四十三分
    許，騎乘車牌號碼ＡＷＩ─九六三號重型機車，在臺北市○
    ○路○段與敦化南路一段路口之設有「禁止迴車」標誌之交
    岔路口迴車，並不爭執，並有台北市政府警察局大安分局舉
    發違反道路交通事件通知單附卷可參。又上開交岔路口設有
    禁止迴車標誌一節，亦為異議人所不爭執，此亦有臺北市交
    通管制工程處九十七年一月四日北市交工規字第０九七三０
    五一八七００號函在卷可參。是異議人在設有禁止迴車標誌
    之安和路與敦化南路交岔路口迴車之違規事實，至為明確。
五、異議人雖執上詞置辯，惟查: 前開路口確實設有禁止迴轉標
    誌；且依據上開臺北市交通管制工程處之函文所載，上開路
    口南往北方向佈設三線車道，地面指向現為僅准右轉箭頭，
    惟許多駕駛人逕行迴轉，影響人車通行安全與順暢，本處於
    市民多次反映後乃於路口設置軟質彈性桿，並於路口分隔島
    頭設置「禁止迴轉」標誌牌面，是舉發當時該路口既設有禁
    止迴轉標誌，且位置適當，駕駛人並無難以查知而無法遵守
    之情形，縱使該路口事後撤銷禁止迴轉亦不影響異議人當時
    違規之事實。又警屬公務人員，原應依法行政，異議人既違
    反道路交通相關法規，員警依據規定開立舉發通知單，於法
    即無不合。綜上，異議人上開所辯，並無可採。
六、本件異議人違規於前揭時、地，駕駛汽車不遵守禁止迴車標
    誌而迴車，自應依法論處，則原處分機關依道路交通管理處
    罰條例第四十九條第二款、第六十三條第一項第一款規定、
    違反道路交通管理事件統一裁罰標準及處理細則、違反道路
    交通管理事件統一裁罰基準表裁處異議人罰鍰九百元，並記
    違規點數一點，於法核無違誤。是本件異議人之異議為無理
    由，應予駁回。
據上論斷，應依道路交通案件處理辦法第十九條，裁定如主文。
中    華    民    國    97    年    2     月    29    日
                  交通法庭    法  官  陳德民
上正本證明與原本無異。
如不服本裁定應於送達後5日內向本院提出抗告狀。
                              書記官  黃鈴容
中    華    民    國    97    年    2     月    29    日


司法院資訊處製作；財團法人民間司法改革基金會備份。
